臺灣板橋地方法院刑事判決　　　　　　　99年度訴字第1388號
公　訴　人　臺灣板橋地方法院檢察署檢察官
被　　　告　陳炳坤
義務辯護人　何威儀　律師
上列被告因違反槍砲彈藥刀械管制條例案件，經檢察官提起公訴
（99年度偵字第3317號），本院判決如下：
    主  文
陳炳坤未經許可，寄藏可發射子彈，具有殺傷力之改造手槍，處
有期徒刑貳年，併科罰金新臺幣拾萬元，罰金部分如易服勞役
以新臺幣壹仟元折算壹日，扣案之仿BERETTA 廠84型半自動手槍
製造，換裝土造金屬槍機及土造金屬槍管而成之改造手槍壹枝（
槍枝管制編號：0000000000）、仿WALTHER 廠PPK/S 型半自動手
槍製造，換裝土造金屬槍管而成之改造手槍壹枝（槍枝管制編號
：0000000000）、由直徑約8 毫米金屬彈頭及金屬彈殼組合而成
之子彈捌顆、土造金屬槍機（不具撞針）壹包及土造金屬槍管壹
枝均沒收。
    事  實
一、陳炳坤明知可發射適用子彈，具有殺傷力之改造手槍、具有
    殺傷力之子彈及槍管、槍機等槍枝主要組成零件，未經許可
    不得寄藏、持有之，竟仍於民國（下同）98年1 月間某日，
    在其位於新北市○○區○○路100 號5 樓住處內，受前來其
    住處之年籍不詳綽號「黑人」友人所託，為之寄藏仿BE
    RETTA 廠84型半自動手槍製造，換裝土造金屬槍機及土造金
    屬槍管而成之改造手槍乙枝（槍枝管制編號：0000000000）
    、仿WALTHER 廠PPK/S 型半自動手槍製造，換裝土造金屬槍
    管而成之改造手槍乙枝（槍枝管制編號：0000000000）、由
    直徑約8 毫米金屬彈頭金屬彈殼組合而成之子彈12顆及槍砲
    組要組成零件之土造金屬槍機（不具撞針）乙包、土造金屬
    槍管乙枝（按陳炳坤同時另有收受非制式子彈乙顆、制式空
    包彈乙顆、非制式金屬彈殼14顆及非制式金屬彈頭乙包）在
    其新北市○○區○○路100 號5 樓（按台北縣自99年12月25
    日起改制為直轄市新北市）住處內。嗣於99年1 月11日15
    時10分許，為警到場經被告同意搜索後在其上開住處內發現
    上開改造手槍2 枝、子彈12顆、土造金屬槍機（不具撞針）
    乙包及土造金屬槍管乙枝（按同時另有扣得上開非制式子彈
    乙顆、制式空包彈乙顆、非制式金屬彈殼14顆及非制式金屬
    彈頭乙包）前，陳炳坤先行向警員坦承上開犯行而自首並報
    繳上開槍彈，並查獲上情。
二、案經陳炳坤自首報繳及桃園縣政府警察局八德分局報請臺灣
    板橋地方法院檢察署檢察官偵查起訴。
    理  由
一、上開事實業據被告陳炳坤於警詢、偵查中及本院審理時坦承
    不諱，復有桃園縣政府警察局八德分局搜索扣押筆錄、扣押
    物品目錄表各乙份在卷及扣案之上開改造手槍2 枝、土造子
    彈12顆、土造金屬槍機（不具撞針）乙包及土造金屬槍管乙
    枝可稽，且上開槍彈乙批經送請內政部警政署刑事警察局鑑
    定後，以係仿BERETTA 廠84型半自動手槍製造，換裝土造金
    屬槍機及土造金屬槍管而成，雖滑套底端破損，惟不影響槍
    枝擊發功能，認具殺傷力之改造手槍乙枝（槍枝管制編號：
    0000000000）、係仿WALTHER 廠PPK/S 型半自動手槍製造，
    換裝土造金屬槍管而成，擊發功能正常，可供擊發適用子彈
    使用，認具殺傷力之改造手槍乙枝（槍枝管制編號：000000
    0000）、由直徑約8 毫米金屬彈頭金屬彈殼組合而成之子彈
    12顆，經採樣4 顆試射，可擊發，認均具殺傷力及屬槍砲主
    要組成零件之土造金屬槍機（不具撞針）乙包、土造金屬槍
    管乙枝，此有該局99年2 月25日刑鑑字第0990008427號鑑定
    書及內政部99年7 月22日內授警字第0990871464號函各乙份
    可佐，足堪認定。被告上開犯行已臻明確，應予依法論科。
二、核被告所為，係犯槍砲彈藥刀械管制條例第8 條第4 項之未
    經許可，寄藏可發射子彈，具有殺傷力之改造手槍罪、同條
    例第12條第4 項之未經許可，寄藏子彈罪及同條例第13條第
    4 項之未經許可，寄藏槍砲之主要組成零件罪。被告於同意
    警員對其上開住處實施搜索後，雖經警員當場搜出置有上開
    槍彈之包包乙只，惟在警員打開並確認其內有扣案之上開槍
    彈前，被告已先行向警員供承其內為「槍枝」等語，此有本
    院100 年2 月9 日勘驗搜索現場之蒐證錄影光碟之筆錄及附
    件照片乙份可佐，且證人即桃園縣政府警察局八德分局警員
    林上田於本院審理時證稱在其打開上開包包前，尚無法判斷
    其內為何物等語（見本院卷99年11月18日審判筆錄第12頁）
    明確，是被告所為應已符合槍砲彈藥刀械管制條例第18條第
    1 項所規定「自首並報繳全部槍彈」之要件，應依該條之規
    定減輕其刑。被告以一行為而同時寄藏上開改造手槍2 枝、
    子彈12顆及屬槍砲主要組成零件之上開土造金屬槍機（不具
    撞針）乙包、土造金屬槍管乙枝間，有一行為而觸犯數罪名
    之想像競合關係，為想像競合犯，應依刑法第55條之規定，
    從一重之未經許可，寄藏可發射子彈，具有殺傷力之改造手
    槍乙罪處斷。爰審酌被告本件犯罪之動機、目的、手段、所
    生危害及其犯罪後之態度等一切情狀，量處如主文所示之刑
    ，並就罰金刑部分，諭知易服勞役之折算標準，以資儆懲。
三、扣案之上開改造手槍2 枝、採樣試射後剩餘之上開子彈8 顆
    、土造金屬槍機（不具撞針）乙包及土造金屬槍管乙枝，均
    屬違禁物，應依刑法第38條第1 項第1 款之規定，均宣告沒
    收之。至於上開非制式子彈乙顆、制式空包彈乙顆、非制式
    金屬彈殼14顆、非制式金屬彈頭乙包及採樣試射後之子彈4
    顆，因均非屬違禁物，自無庸對之宣告沒收，附此敘明。
據上論斷，應依刑事訴訟法第299 條第1 項前段，槍砲彈藥刀械
管制條例第8 條第4 項、第12條第4 項、第13條第4 項、第18條
第1 項，刑法第11條前段、第55條、第42條第3 項、第38條第1
項第1 款，判決如主文。
本案經檢察官陳映蓁到庭執行職務。
中    華    民    國    100   年    3     月    3     日
                  刑事第六庭  審判長法  官  戴嘉清
                                    法  官  王瑜玲
                                    法  官  林晏鵬
以上正本證明與原本無異
如不服本判決應於送達後10日內向本院提出上訴狀
                                    書記官  陳映孜
中    華    民    國   100    年    3     月    8     日
附錄法條：槍砲彈藥刀械管制條例第8條、第12條、第13條
槍砲彈藥刀械管制條例第8條
未經許可，製造、販賣或運輸鋼筆槍、瓦斯槍、麻醉槍、獵槍、
空氣槍或第 4 條第 1 項第 1 款所定其他可發射金屬或子彈具
有殺傷力之各式槍砲者，處無期徒刑或 5 年以上有期徒刑，併
科新臺幣 1 千萬元以下罰金。
未經許可，轉讓、出租或出借前項所列槍枝者，處 5 年以上有
期徒刑，併科新臺幣 1 千萬元以下罰金。
意圖供自己或他人犯罪之用，而犯前二項之罪者，處無期徒刑或
 7 年以上有期徒刑，併科新臺幣 1 千萬元以下罰金。
未經許可，持有、寄藏或意圖販賣而陳列第 1 項所列槍枝者，
處 3 年以上10 年以下有期徒刑，併科新臺幣 700 萬元以下罰
金。
第 1 項至第 3 項之未遂犯罰之。
槍砲彈藥刀械管制條例第12條
未經許可，製造、販賣或運輸子彈者，處 1 年以上 7 年以下有
期徒刑，併科新台幣 500 萬元以下罰金。
未經許可，轉讓、出租或出借子彈者，處 6 月以上 5 年以下有
期徒刑，併科新台幣 300 萬元以下罰金。
意圖供自己或他人犯罪之用，而犯前二項之罪者，處 3 年以上
10 年以下有期徒刑，併科新台幣 700 萬元以下罰金。
未經許可，持有、寄藏或意圖販賣而陳列子彈者，處 5 年以下
有期徒刑，併科新台幣 300 萬元以下罰金。
第 1 項至第 3 項之未遂犯罰之。
槍砲彈藥刀械管制條例第13條
未經許可，製造、販賣或運輸槍砲、彈藥之主要組成零件者，處
 3 年以上10 年以下有期徒刑，併科新台幣 700 萬元以下罰金
。
未經許可，轉讓、出租或出借前項零件者，處 1 年以上 7 年以
下有期徒刑，併科新台幣 500 萬元以下罰金。
意圖供自己或他人犯罪之用，而犯前 2 項之罪者，處 5 年以上
有期徒刑，併科新台幣 1000 萬元以下罰金。
未經許可，持有、寄藏或意圖販賣而陳列第 1 項所列零件者，
處 6 月以上5 年以下有期徒刑，併科新台幣 300 萬元以下罰金
。
第 1 項至第 3 項之未遂犯罰之。